臺灣臺中地方法院刑事判決　　　　　　　　　　　　　九十三年度訴字第七九五號
　　公　訴　人　臺灣臺中地方法院檢察署檢察官
　　被　　　告　丁○○
　　選任辯護人　鄭志明律師
右列被告因毒品危害防制條例案件，經檢察官提起公訴（九十二年度偵字第二一四八
三號），本院判決如左：
    主  文
丁○○共同販賣第二級毒品，處有期徒刑年捌月；扣案之毒品ＭＤＭＡ貳顆（驗餘
淨重零點陸零公克），沒收銷燬之。因販賣第二級毒品所得之財物新臺幣捌佰元，沒
收之，如全部或一部不能沒收時，以其財產抵償之。
    事  實
一、丁○○明知俗稱搖頭丸之ＭＤＭＡ為毒品危害防制條例所禁止販賣之毒品，竟與
    一位真實姓名、年籍不詳之成年女子基於營利之共同犯意聯絡，於民國九十二年
    十一月三日零時三十分許，在台中市○區○○路一０五號十六樓「滾石ＰＵＢ」
    店之入口前，見甲○○有意購買第二級毒品ＭＤＭＡ，而共同以新台幣（下同）
    八百元之價格，販賣毒品ＭＤＭＡ三顆給甲○○，並由丁○○當場收取甲○○所
    交付之一千元，找給二百元，且通知甲○○進場後至該店廁所前拿取。嗣於同日
    零時四十五分許，丁○○在該店內廁所前將ＭＤＭＡ三顆交付甲○○，而完成交
    易後，隨即為在附近監控之警員乙○○、丙○○當場查獲，並從甲○○手中扣得
    毒品ＭＤＭＡ三顆（三顆總淨重為０‧九一公克，經取一顆重０‧三一公克鑑驗
    用罄，驗餘二顆淨重０‧六０公克）。
二、案經台中巿警察局第一分局報請臺灣臺中地方法院檢察署檢察官偵查起訴。
    理  由
一、被告丁○○經本院訊問後，雖不爭執於右開時地將第二級毒品ＭＤＭＡ藥丸三顆
    交給甲○○，然否認前揭販賣第二級毒品之犯行，辯稱：她是在「滾石ＰＵＢ」
    店內之廁所前受甲○○之託進入女廁內向一名成年女子拿取藥丸，當她進入女廁
    後，亦有一名成年女子託她將藥丸交給在廁所外等候之甲○○，當時她並不知此
    三顆藥丸即為俗稱搖頭丸之第二級毒品ＭＤＭＡ；她也不知甲○○有無以一千元
    向該名成年女子購買毒品ＭＤＭＡ，由該名女子找零二百元；更無與該名女子在
    「滾石ＰＵＢ」之入口處向甲○○兜售ＭＤＭＡ；本件復未查獲檢察官所指為共
    犯之成年女子，自不得以推測、擬制之方法，認定她有涉嫌販賣第二級毒品罪等
    語。經查：
    (一)被告於九十二年十一月三日凌晨零時四十五分許，在台中巿中區○○路一０五
      號十六樓「滾石ＰＵＢ」店內之廁所前，親手將無包裝、俗稱搖頭丸之第二級
      毒品ＭＤＭＡ藥丸三顆交到甲○○之手掌中，隨即為在該處監控之警員丙○○
      上前查獲，並從甲○○之手中扣得此三顆無包裝之ＭＤＭＡ藥丸等過程，業據
      證人甲○○於檢察官偵訊時具結證述在卷，核無顯不可信之情況，並與當時在
      場之承辦警員即證人乙○○、丙○○先後在本院庭訊時具結之證詞相符，被告
      亦供承當時確有交付上述藥丸三顆給甲○○，且扣案之藥丸三顆經內政部警政
      署刑事警察局鑑驗之結果，含有第二級毒品ＭＤＭＡ之成份無誤，亦有該局鑑
      驗通知書一紙附卷可稽（三顆總淨重為０‧九一公克，經取一顆重０‧三一公
      克鑑驗用罄，驗餘二顆淨重０‧六０公克）；故被告當時確有交付第二級毒品
      ＭＤＭＡ給甲○○之客觀行為，已可確定。
    (二)而證人甲○○乃因以八百元之代價向人購買毒品，故於前述時地收受被告所交
      付之毒品ＭＤＭＡ三顆等情節，亦據甲○○於檢察官先後二次偵訊時，具結證
      述在卷，無顯不可信之情況，且前後所述一致，應屬事實無誤。則暫且不論被
      告是否遭人利用為販賣毒品之工具，前開交付毒品ＭＤＭＡ三顆給甲○○之客
      觀行為，實屬販賣第二級毒品之構成要件行為，應無疑義。
    (三)然甲○○究係向何人購買前開毒品，依其於檢察官第一次偵訊時所具結之證詞
      為：當他在入口處時，有包括被告在內之二名女子詢問他是否欲購買毒品ＭＤ
      ＭＡ，他便在入口處交給被告一千元，由被告找給二百元，被告及該名女子並
      在他購票時通知他至廁所前等候，後來被告即在廁所前將ＭＤＭＡ三顆交給他
      等語（見偵查卷第二四頁）。惟於檢察官第二次偵訊時，卻具結改稱：當時他
      先到該店門口，被告與一名他所不認識之女子在一起，他向被告拿入場券並詢
      問被告有無毒品，被告答覆她好像可以取得，由於被告所交付之入場門票僅能
      折抵一百元，他遂另外買票進場，其後另一名女子過去找他，開價ＭＤＭＡ三
      顆八百元，他便交付一千元給對方，找回二百元，該名女子要求他至廁所前等
      候，後來由被告交付毒品給他等語（見偵查卷第四三－四四頁）。起初證述向
      被告及一名身分不詳之女子購買，後來改稱向另一名不詳身之女子購買，前後
      之證詞的確迥然不同。
    (四)惟按證人之陳述有部分前後不符，或相互間有所歧異時，究竟何者為可採，法
      院仍得本其自由心證予以斟酌，非謂一有不符或矛盾，即應認其全部均為不可
      採信；次按證人所作先後不同之證言，何者為可採，事實審法院本得參酌其他
      相關證據為自由之判斷，苟無違經驗法則，即難指為違法（以上參酌最高法院
      七十二年台上字第三九七六號、七十四年台上字第一五九九號判例意旨）。故
      證人甲○○先後之證詞雖然不一，但並不因此使其所有證詞均不可採信，仍可
      參酌其他相關證據加以判斷。而證人即警員丙○○尚有於本院審理時具結證述
      ：查獲本案前，警方已在此處廁所門口監控一、二分鐘，他親眼目睹被告將扣
      案之ＭＤＭＡ三顆交到甲○○之手掌中，但他並無看見任何人交給被告八百元
      ，他是於查獲後在現場立刻詢問甲○○，而經甲○○親口告知有交付八百元給
      被告以購買ＭＤＭＡ，始知被告身上應有八百元現金，倘甲○○未道出他有交
      付八百元給被告，警方將會認為本件僅為朋友間交付毒品而已，且警方並於甲○○說明上情後，當場命被告交出八百元，被告於聽聞甲○○告知警方有交付
    八百元給她及警方命她提出八百元時，均無反應，另甲○○被帶回警局製作筆
      錄時，仍向她供述交給被告之金額是八百元等語（見本院卷第八三－九四頁）
      ，與前(三)所載甲○○於檢察官最初偵訊時之證詞，不謀而合。再者，被告於警
      詢中自承前此不認識甲○○，彼此無仇恨（見偵查卷第六頁），至本院審理時
      仍供承以前不認識甲○○（見本院卷第一０二頁），既然其間素不相識，即合
      理可信甲○○不致無端設詞以重罪構陷被告。從而，證人甲○○最初於檢察官
      偵訊時所證述：當他在入口處時，被告及另一名女子詢問他是否欲購買毒品Ｍ
      ＤＭＡ，他即在入口處交給被告一千元，由被告找給二百元，再依被告及該名
      女子指示，至廁所前等候，被告即在廁所前將ＭＤＭＡ三顆交給他等語，應屬
      事實無誤；而非如公訴人所言甲○○係將購買毒品之代價八百元交給另一名女
      子，並由該名女子找零二百元。
    (五)況甲○○於第二次偵訊時之證詞也有言及：他到「滾石ＰＵＢ」店時，被告與
      一名他所不識之女子在一起，他向被告索取入場券並詢問被告可否取得毒品，
      被告答覆她好像可以取得等語（見偵查卷第四三頁倒數二行），此與被告於警
    詢時所坦承：甲○○向她索取入場券時，曾詢問她可否取得搖頭丸，她答稱可
      以拿到（見偵查卷第九頁倒數二行），及於檢察官偵訊時所供述：當時他們在
      門口，甲○○向她索取入場券時曾問她此處有無販賣毒品，她說有等語（見偵
      查卷第二五頁），完全相符；故足以認定被告於當天最初遇見甲○○時，即已
      明確知悉甲○○將至此購買毒品之事實。另一方面，警方查獲被告後，並曾採
      集其尿液送中山醫學大學附設醫院檢驗，結果呈現ＭＤＭＡ之陽性反應，此有
      該院藥物濫用檢測中心所出具之檢驗報告一紙在卷可明（見偵查卷第五二頁）
      ，則被告對於俗稱搖頭丸之ＭＤＭＡ此項毒品，絕不陌生，理應於交付甲○○
      之前，即已認知此三顆藥丸為毒品ＭＤＭＡ；亦即，被告於警方調查詢問時所
      自白當她將此藥丸三顆交付給邱某時已知是搖頭丸（見偵查卷第十頁倒數二行
      ），及於檢察官偵訊時所供稱知悉該名女子託她交付甲○○之物為ＭＤＭＡ（
      見偵查卷第三一頁）等語，應屬真實。再者，證人丙○○還證述：被告從女廁
      走出來後，並無再與甲○○交談，即直接將扣案之ＭＤＭＡ三顆交付甲○○等
      語（見本院卷第九三頁倒數第六行起－九四頁第二行）；可知被告於步出女廁
      前，已相當確定所將交付之對象即為稍早曾在入口處向她詢問可否在此處購得
      毒品之甲○○。最後，綜合上述被告已先知悉甲○○將購買毒品，在步出女廁
      前更明白所將交付之藥丸為毒品ＭＤＭＡ，復已確認將交付之對象即係甲○○
      ，乃其猶願擔負交付毒品之構成要件行為等事實觀之，更加強佐證甲○○於檢
      察官第一次偵訊時之證詞，並未誣陷被告。
    (六)被告與甲○○之間毫無淵源、恩怨，已見前述，則其與另一名身分不詳之成年
      女子共同以八百元之代價，出售ＭＤＭＡ三顆給甲○○，必然出於營利之目的
      ，不言可喻。
    (七)綜合前述，本件事證已經明確，被告與一名身分不詳之成年女子共同販賣第二
      級毒品之犯行，足可認定；被告辯解其僅受託交付毒品ＭＤＭＡ三顆，當時也
      不知所交付者為毒品ＭＤＭＡ等語，經查均非事實，自無能為其有利之認定。
二、按毒品危害防制條例已於九十二年七月九日修正公布，並自九十三年一月九日起
    施行，而該條例第四條第二項：「製造、運輸、販賣第二級毒品者，處無期徒刑
    或七年以上有期徒刑，得併科新臺幣七百萬元以下罰金。」之規定，不論其處罰
    範圍、構成要件或刑度均無修正，新法既未不利於被告，依刑法第二條第一項前
    段，本件即應依修正後之新法處斷。故核被告丁○○所為，係犯毒品危害防制條
    例第四條第二項之販賣第二級毒品罪；其販賣前後持有毒品ＭＤＭＡ之低度行為
    應為販賣之高度行為所吸收，不另論罪。又被告與該名不詳身分之成年女子間，
    具有犯意聯絡及行為分擔，為共同正犯。再者，毒品危害防制條例第四條第二項
    之法定刑為無期徒刑或七年以上有期徒刑，得併科新臺幣七百萬元以下罰金；相
    對於被告販賣ＭＤＭＡ三顆，所得僅為八百元而言，此種犯罪情狀縱予宣告上開
    法定最低刑度之七年以上有期徒刑，在客觀上仍足以引起一般同情，認嫌過重，
    而非不可憫恕，故依刑法第五十九條減輕其刑。爰審酌販賣毒品者，危害他人身
    心不輕，為衡平被告造成之惡害，及促其警惕，日後遠離毒品，並考量其犯罪之
    手段、所得、犯後態度等一切情狀後，量處如主文所示之刑。扣案之ＭＤＭＡ藥
    丸三顆，依內政部警政署刑事警察局鑑驗之結果，三顆總淨重為０‧九一公克，
    經取一顆重０‧三一公克鑑驗用罄，驗餘二顆淨重０‧六０公克，且檢出含有第
    二級毒品ＭＤＭＡ之成份，有該局之鑑驗通知書一紙在卷可憑（見偵查卷第四九
    頁），故依毒品危害防制條例第十八條第一項前段，將驗餘之二顆沒收銷燬之。
    至被告因犯販賣第二級毒品罪所得之財物新臺幣八百元，則應依毒品危害防制條
    例第十九條第一項沒收之，如全部或一部不能沒收時，以其財產抵償之。
據上論斷，應依刑事訴訟法第二百九十九條第一項前段，毒品危害防制條例第四條第
二項、第十八條第一項前段、第十九條第一項，刑法第十一條前段、第二十八條、第
五十九條，判決如主文。
中      華      民      國      九十三      年      十一    月    九    日
                                        審判長法  官  吳進發
                                              法  官  唐敏寶
                                              法  官  莊深淵
右正本證明與原本無異。
如不服本判決，應於送達後十日內向本院提出上訴狀（須附繕本），上訴於台灣高等
法院台中分院。
                                              書記官
中      華      民      國      九十三      年      十一    月    九    日
附錄論罪科刑法條
毒品危害防制條例第四條：
製造、運輸、販賣第一級毒品者，處死刑或無期徒刑；處無期徒刑者，得併科新臺幣
一千萬元以下罰金。
製造、運輸、販賣第二級毒品者，處無期徒刑或七年以上有期徒刑，得併科新臺幣七
百萬元以下罰金。
製造、運輸、販賣第三級毒品者，處五年以上有期徒刑，得併科新臺幣五百萬元以下
罰金。
製造、運輸、販賣第四級毒品者，處三年以上十年以下有期徒刑，得併科新臺幣三百
萬元以下罰金。
製造、運輸、販賣專供製造或施用毒品之器具者，處一年以上七年以下有期徒刑，得
併科新臺幣一百萬元以下罰金。
前五項之未遂犯罰之。
